臺灣新竹地方法院刑事判決　　　　　　　　　　　　 九十一年度訴字第一八號
　　公　訴　人　臺灣新竹地方法院檢察署檢察官
　　被　　　告　甲○○
右列被告因違反毒品危害防制條例案件，經檢察官提起公訴（九十一年度毒偵字第一
四號），本院判決如左：
    主  文
甲○○連續施用第一級毒品，累犯，處有期徒刑拾壹月。
    事  實
一、甲○○曾於民國八十六年間因違反麻醉藥品管理條例案件，經本院判處有期徒刑
    六月確定，於八十七年二月二十一日執行完畢，復因施用第二級毒品安非他命，
    經本院於八十七年六月十五日以八十七年度毒聲字第六二號裁定送觀察勒戒後，
    認無繼續施用毒品傾向，由臺灣新竹地方法院檢察署檢察官於同年七月八日以八
    十七年度偵字第三七三四號為不起訴處分確定。又因施用第二級毒品安非他命，
    經本院於八十七年七月九日以八十七年度毒聲字第二一八號裁定送觀察勒戒後，
    認有繼續施用毒品傾向，於八十七年八月十四日以八十七年度毒聲字第四三七號
    裁定送強制戒治，並於八十八年四月六日以八十七年度竹東簡字第一六六號判決
    ，判處有期徒刑六月確定，甫於八十八年五月十一日執行完畢。再因施用第二級
    毒品安非他命，經本院於八十八年十二月二日以八十八年度毒聲字第二五三一號
    裁定送強制戒治，並於八十九年一月三十一日以八十九年度易字第一○九號判決
    ，判處有期徒刑八月確定（尚未執行完畢）。復因施用第二級毒品安非他命，經
    本院於九十年七月二十七日以九十年度毒聲字第一一九一號裁定送強制戒治，並
    於九十年十二月十四日以九十年度易字第六九九號判決，判處有期徒刑十月確定
    。
二、甲○○仍不知悔改，於本院八十八年度毒聲字第二五三一號強制戒治之裁定執行
    完畢後（於八十九年十二月二日執行完畢），竟另行基於施用第一級毒品海洛因
    之概括犯意，自九十年八月間某日起，至九十年九月二十八日下午四時許往前回
    溯二十六小時內之某時止，在新竹縣北埔鄉○○村○鄰○○街一四四巷二號之住
    處，以將海洛因摻在香菸內吸食之方式，連續施用第一級毒品海洛因多次。嗣於
    九十年九月二十八日經警通知其到場採尿，送鑑定結果呈嗎啡陽性反應，而查知
    上情。
三、案經新竹縣警察局竹東分局報告臺灣新竹地方法院檢察署檢察官偵查起訴。
    理  由
一、右揭事實，業據被告甲○○於偵、審中供承在卷，又被告為警通知親自採集、封
    瓶之尿液經送驗結果，呈第一級毒品海洛因代謝後之嗎啡陽性反應，有列管毒品
    人口尿液檢體採集送驗紀錄表、昭信科技顧問股份有限公司濫用藥物陽性檢體檢
    驗報告各一件附卷可參，按海洛因經注射至人體後，約百分之八十於二十四小時
    內自尿中排出，一般而言，尿液中能否驗出嗎啡陽性反應與其投與量、投與途徑
    、採尿時間、個人體質及檢驗方法之靈敏度有關，國外曾有文獻報導注射六毫克
    之海洛因鹽酸鹽，其代謝物嗎啡之平均可檢出時限約為二十六小時，此有行政院
    衛生署藥物食品檢驗局八十一年九月八日（八一）藥檢壹字第八一一四八八五號
    函乙紙在卷足憑，是被告雖供稱最後一次施用第一級毒品海洛因之時間是在採尿
    前幾日，確切日期已無法記憶等情，然依上開說明，應可認定被告自九十年八月
    間某日起至九十年九月二十八日下午四時許往前回溯二十六小時內之某時止，連
    續多次施用第一級毒品海洛因之犯行。再查，被告因施用第二級毒品安非他命，
    經本院於八十七年六月十五日裁定送觀察勒戒後，認無繼續施用毒品傾向，由臺
    灣新竹地方法院檢察署檢察官於同年七月八日為不起訴處分確定，又因施用第二
    級毒品安非他命，經本院於八十七年七月九日定送觀察勒戒後，認有繼續施用毒
    品傾向，於八十七年八月十四日裁定送強制戒治，再因施用第二級毒品安非他命
    ，經本院於八十八年十二月二日裁定送強制戒治，復因施用第二級毒品安非他命
    ，經本院於九十年七月二十七日裁定送強制戒治，有臺灣高等法院被告全國前案
    紀錄表一件在卷可按，被告再犯本件施用第一級及第二級毒品之犯行，應予依法
    論科。
二、核被告所為係犯毒品危害防制條例第十條第一項之施用第一級毒品罪。被告多次
    施用第一級毒品，時間緊接，所犯為構成要件相同之罪名，顯係基於概括犯意為
    之，應依連續犯之規定，論以一罪，並加重其刑。又被告因施用第二級毒品安非
    他命，經本院於八十八年四月六日以八十七年度竹東簡字第一六六號判決，判處
    有期徒刑六月確定，於八十八年五月十一日執行完畢，有臺灣高等法院被告全國
    前案紀錄表附卷可參，五年以內再犯本件有期徒刑以上之罪，為累犯，應依刑法
    第四十七條規定，遞加重其刑。爰審酌被告素行不佳，經執行強制戒治二次完畢
    後，再犯本件犯行，顯然自制力薄弱，無視法令之禁止，惟念其所為僅戕害自身
    身心健康，及所生危害均尚非重大，且犯罪後坦白承認犯行，態度尚稱良好等一
    切情狀，量處如主文所示之刑。
據上論斷，應依刑事訴訟法第二百九十九條第一項前段，毒品危害防制條例第十條第
一項，刑法第十一條前段、第五十六條、第四十七條，判決如主文。
本案經檢察官吳金棟到庭執行職務。本案經檢察官吳金棟到庭執行職務。
中      華      民      國      九十一    年      三      月   二十九   日
                                臺灣新竹地方法院刑事第二庭
                                    法  官   雷  雅  雯
右正本證明與原本無異。
如不服本判決，應於判決送達後十日內向本院提出上訴狀( 應附繕本 )，上訴於臺灣
高等法院。
                                    書記官   汪  淑  菁
中      華      民      國      九十一    年      三      月   二十九   日
附錄本案論罪科刑法條：
毒品危害防制條例第十條第一項
施用第一級毒品者，處六月以上五年以下有期徒刑。
